臺灣高雄地方法院刑事裁定
111年度聲字第1472號
聲  請  人  臺灣高雄地方檢察署檢察官
受  刑  人  黃冠統



上列聲請人因受刑人數罪併罰有二裁判以上，聲請定其應執行之
刑（111年度執聲字第1194號），本院裁定如下：
    主  文
黃冠統犯如附表所示之罪，所處各如附表所載之刑，應執行有期
徒刑拾壹年陸月。
    理  由
一、聲請意旨略以：受刑人黃冠統因犯如附表所示之罪，先後經
    法院判決確定，應依刑法第50條、第53條、第51條第5款，
    定其應執行之刑，爰依刑事訴訟法第477條第1項規定聲請裁
    定等語。
二、按數罪併罰，有二裁判以上者，依刑法第51條之規定，定其
    應執行之刑；數罪併罰，分別宣告其罪之刑，宣告多數有期
    徒刑者，於各刑中之最長期以上，各刑合併之刑期以下，定
    其刑期，但不得逾30年，刑法第53條、第51條第5款分別定
    有明文。另按數罪併罰，應依分別宣告其罪之刑為基礎，定
    其應執行刑，此觀刑法第51條規定自明，故一裁判宣告數罪
    之刑，雖曾經定其執行刑，但如再與其他裁判宣告之刑定其
    執行刑時，前定之執行刑當然失效，仍應以其各罪宣告之刑
    為基礎，定其執行刑，不得以前之執行刑為基礎，以與後裁
    判宣告之刑，定其執行刑（最高法院59年度台抗字第367號
    裁定參照）。再按法律上屬於自由裁量事項，尚非概無法律
    性之拘束，在法律上有其外部界限及內部界限。前者法律之
    具體規定，使法院得以具體選擇為適當裁判，此為自由裁量
    之外部界限。後者法院為自由裁量時，應考量法律之目的，
    法律秩序之理念所在，此為自由裁量之內部界限。法院為裁
    判時，二者均不得有所踰越。再數罪併罰而有二裁判以上，
    應定其應執行刑之案件，法院所為刑之酌定，固屬自由裁量
    事項，然對於法律之內、外部界限，仍均應受其拘束（最高
    法院91年台非字第32號、92年度台非字第187號判決意旨參
    照）。又數罪併罰之案件，其各罪判決均係宣告刑，並非執
    行刑，縱令各案中一部分犯罪之宣告刑在形式上已經執行，
    仍應依法聲請犯罪事實最後判決之法院裁定，然後再依所裁
    定之執行刑，換發指揮書併合執行，其前已執行之有期徒刑
    部分，僅應予扣除而不能認為已執行完畢，在所裁定之執行
    刑尚未執行完畢前，各案之宣告刑不發生執行完畢之問題（
    最高法院90年度台非字第340號、最高法院95年度台非字第3
    20號判決意旨參照）。
三、經查，本件受刑人犯如附表所示之罪，先後經法院判處如附
    表所示之刑，各罪之犯罪日期，均在最先之判決確定日（民
    國108年6月5日）前，且編號1至16所示之罪，曾經臺灣高等
    法院高雄分院以110年度聲更ㄧ字第2號裁定，定其應執行刑
    為有期徒刑11年確定（各罪之犯罪時間、判決案號、確定日
    期等均詳見附表所載）等情，有各該判決書及臺灣高等法院
    被告前案紀錄表附卷可稽。經核，本院為上開案件犯罪事實
    最後判決之法院。復依前開說明，本院就附表所示案件，再
    為定應執行刑之裁判時，自應受前開裁判所為定應執行刑內
    部界限之拘束，即不得重於附表編號1至16所定應執行刑及
    編號17之總和（計算式：11年＋1年2月＝12年2月），再衡之
    受刑人所犯均為詐欺案件，犯罪時間介於105年7月9日至105
    年10月12日間、對於社會整體之危害程度，尚有賦歸社會之
    需要、刑罰之邊際效益遞減，復觀諸受刑人對本件定應執行
    刑案件以字體工整之書面陳述意見（見臺灣高雄地方檢察署
    111年度執聲字第1194號卷附「臺灣高雄地方檢察署受刑人
    是否同意聲請定執行刑調查表」以下），認受刑人確為將來
    重返社會學習各項技能，本院考量刑期無刑之理念等一切情
    狀，爰就附表所示各罪（共90罪）所處之刑，定其如主文所
    示之應執行刑。
據上論斷，應依刑事訴訟法第477條第1項，刑法第50條、第53條
、第51條第5款，裁定如主文。
中　　華　　民　　國　　111 　年　　10　　月　　5 　　日
                  刑事第六庭    法　官  李承曄
以上正本證明與原本無異。
如不服本裁定，應於收受送達後5 日內向本院提出抗告狀。
中　　華　　民　　國　　111 　年　　10　　月　　5 　　日
　　　　　　　　　　　　　　　　書記官　李宗諺　　　　
附表：
編 號 罪名 宣告刑 犯罪日期 最後事實審  確定判決  備註     法院、案號 判決日期 法院、案號 確定日期  1 詐欺 有期徒刑1年1月 105/10/4 雄高分院108年度上訴字第247號 108年4月23日 最高法院108年度台上字第1852號 108年6月5日 編號1~16曾經高雄高分院110聲更一字第2號裁定，定其應執行刑為有期徒刑11年 2 詐欺 有期徒刑1年2月(共3罪) 105/8/4/ 同上 同上 同上 同上     105/8/8         105/8/8      3 詐欺 有期徒刑1年3月(共5罪) 105/8/8 同上 同上 同上 同上      105/8/8         105/8/8         105/9/3         105/9/3      4 詐欺 有期徒刑1年4月(共8罪) 105/8/4 同上 同上 同上 同上     105/8/9         105/8/8~ 105/8/9         105/9/1         105/9/2         105/9/3         105/9/3         105/9/3      5 詐欺 有期徒刑1年5月(共5罪) 105/8/8~ 105/8/9 同上 同上 同上 同上     105/8/8         105/8/20         105/9/2         105/9/3      6 詐欺 有期徒刑1年6月 105/8/8~ 105/8/9 同上 同上 同上 同上  7 詐欺 有期徒刑1年10月 105/10/11 同上 同上 同上 同上  8 詐欺 有期徒刑1年2月(共6罪) (編號8~16曾定6年11月) 105/7/11 高雄地院106年度訴字第885號 109年6月23日 高雄地院106年度訴字第885號 109年 10月28日     105/7/9         105/7/9         105/8/4         105/7/20         105/7/20      9 詐欺 有期徒刑1年3月(共23罪) 105/7/11 同上 同上 同上 同上     105/7/11         105/7/11         105/7/11         105/7/11         105/7/11         105/8/15         105/8/15         105/8/15         105/7/9         105/8/4         105/10/4         105/10/7         105/8/21         105/7/20         105/7/20         105/7/21         105/7/20         105/7/20         105/7/20         105/7/20         105/7/20         105/7/20      10 詐欺 有期徒刑1年4月(共18罪) 105/7/11 同上 同上 同上 同上     105/7/9         105/7/9         105/10/3         105/10/3         105/10/3         105/10/4         105/10/3         105/10/4         105/9/2         105/10/7         105/10/7         105/10/7         105/8/21         105/7/20         105/10/7         105/10/7         105/10/7      11 詐欺 有期徒刑1年5月(共9罪) 105/8/15 同上 同上 同上 同上     105/8/15         105/8/15         105/8/15         105/10/4         105/10/3         105/10/3         105/9/1~ 105/9/2         105/8/21      12 詐欺 有期徒刑1年6月(共2罪) 105/7/9 同上 同上 同上 同上     105/7/20~105/7/21      13 詐欺 有期徒刑1年7月(共4罪) 105/10/6 同上 同上 同上 同上     105/9/2         105/9/2         105/10/6      14 詐欺 有期徒刑1年2月 105/7/11 雄高分院109年度上訴字第1090號 109年 11月25日 雄高分院109年度上訴字第1090號 109年 12月23日  15 詐欺 有期徒刑1年3月 105/7/11 同上 同上 同上 同上  16 詐欺 有期徒刑1年7月 105/7/20 同上 同上 同上 同上  17 詐欺 有期徒刑1年2月 105/10/12 高雄地院111年度審訴字第13號 111年3月30日 高雄地院審訴字第13號 111年5月11日